臺灣高雄地方法院刑事判決　　　　　　　　　　　　九十一年度交易字第五四九號
　　公　訴　人　臺灣高雄地方法院檢察署檢察官
　　被　　　告　乙○○
右列被告因過失傷害案件，經檢察官提起公訴（九十一年度偵字第一二七八二號），
本院判決如左：
    主  文
乙○○因過失傷害人，累犯，處有期徒刑肆月，如易科罰金，以佰元折算壹日。
    事  實
一、乙○○前因犯賭博罪，經本院於民國八十八年一月十八日以八十七年度雄簡字第
    六三一號判處有期徒刑六月確定，於八十八年三月九日以易科罰金執行完畢。乙
    ○○於九十年十一月二十三日下午十一時許，駕駛車牌號碼ＬＭ—七七八０號自
    用小客車，沿高雄市○○路由北向南方向行駛，行經高雄市○○區○○路與九如
    路口，原應注意汽車行駛至交岔路口，轉彎車應讓直行車先行，且依當時天候雨
    、夜間有照明、視距良好、市區道路○路面乾燥、無缺陷、亦無障礙物，並無不
    能注意之情事，竟疏未注意，貿然自民族路左轉向九如路西向東行，適有甲○○
    騎乘車牌號碼ＸＯＷ─五七八號重型機車，沿高雄市○○路慢車道由南向北方向
    直行而至，致乙○○發現甲○○重機車時已無法閃避或煞車，而使其自用小客車
    之右前車身與重機車之車頭發生擦撞，因而使甲○○人、車倒地，受有頭部外傷
    、顏面撕裂傷及左股開放性骨折之傷害。
二、案經甲○○訴由高雄市政府警察局三民第二分局報請臺灣高雄地方法院檢察署檢
    察官偵查起訴。
    理  由
一、訊據被告乙○○固坦認確有於右揭時、地，駕駛車牌號碼ＬＭ—七七八０號自用
    小客車，沿高雄市○○路由北向南方向行駛，自民族路左轉九如路西向東行時，
    與告訴人甲○○騎乘之ＸＯＷ─五七八號重機型車碰撞肇事，致告訴人受有傷害
    之事實不諱，惟辯稱：是告訴人騎車來撞我的，不是我去撞她，雙方均有過失云
    云。經查右揭事實：
  (一)業據證人即告訴人於本院審理時結證稱：「當時我從地下道出來，號誌是剛變成
    綠燈，我起步行駛至路口中間時，被告的車子就突然左轉，我閃避不及就撞上了
    」等語，且依本件車禍發生時在場目擊之證人宋家治陳述稱：「本人目擊車號Ｌ
    Ｍ—七七八０號由民族一路內側車道北向南左轉九如路，撞擊車號ＸＯＷ─五七
  八號未讓直行車」等語，有交通事故談話紀錄表附卷可參，本件車禍經高雄市建
    設局車輛行車事故鑑定委員會鑑定，鑑定意見認被告轉彎車未讓直行車先行，為
    肇事原因，甲○○無肇事原因，有該會九十一年七月二十五日高市車鑑字第０九
    一０００三四四九號函所附鑑定意見書一件附卷可考，復有道路交通事故調查報
    告表一件、告訴人甲○○診斷證明書一件、交通事故談話紀錄表三件、本件車禍
    現場照片四幀在卷可稽，依前開診斷證明書所載，告訴人甲○○確實受有頭部外
    傷、顏面撕裂傷及左股開放性骨折之傷害，應診日期為九十年十一月二十三日，
    告訴人甲○○所受傷害確因本件車禍所致，應可認定。
  (二)按汽車行駛至交岔路口時，轉彎車應讓直行車先行。道路交通安全規則第一百零
    二條第一項第六款定有明文。被告於右揭時地駕車本應注意上開規定，且依當時
    情形，又無不能注意之情形，竟疏未注意轉彎車應讓直行車先行，即貿然左轉，
    致其駕駛之自用小客車與告訴人騎乘之機車發生擦撞而肇事，其違反前開交通安
    全規則規定，顯有過失，告訴人所騎乘機車因而與被告駕駛之自小客車撞擊，致
    生本件車禍，而告訴人所受傷害確因本件車禍所致，已如前述，是被告過失行為
    與告訴人所受傷害間應有相當因果關係。
  (三)綜上所述，被告所辯顯為卸責之詞，不足採信，本件事證明確，被告上開過失傷
    害犯行，已堪認定。
二、核被告乙○○所為，係犯刑法第二百八十四條第一項前段之普通過失傷害罪。被
    告前因犯賭博罪，經本院於民國八十八年一月十八日以八十七年度雄簡字第六三
    一號判處有期徒刑六月確定，於八十八年三月九日以易科罰金執行完畢，有被告
    全國前案紀錄表一件附卷可證，其受有期徒刑之執行完畢後，五年內再犯有期徒
    刑以上之罪，為累犯，應依法加重其刑。爰審酌被告之品行，本件車禍發生之過
    失情節，告訴人所受傷害非輕，並係因和解金額無法達成共識，致迄今尚未與告
    訴人達成民事和解事宜，及犯後態度等一切情狀，量處如主文所示之刑，並諭知
    易科罰金之折算標準，以資懲儆。
據上論斷，應依刑事訴訟法第二百九十九條第一項前段，刑法第二百八十四條第一項
前段、第四十七條、第四十一條第一項，罰金罰鍰提高標準條例第一條前段、第二條
，判決如主文。
本案經檢察官李允煉到庭執行職務。
中      華      民      國      九十一      年      十    月    三十一  日
              臺灣高雄地方法院交通法庭
                                      法  官  陳業鑫
右為正本，係照原本作成，證明與原本無異。
如不服本判決，應於送達後十日內，向本院提出上訴狀。
                                      書記官  陳素徵
中      華      民      國      九十一      年      十    月    三十一  日
附錄本判決論罪之法條：
刑法二百八十四條第一項前段
因過失傷害人者，處六月以下有期徒刑、拘役或五百元以下罰金。
